Kontaktdaten

E-Mail-Adresse

essamfarahat92@gmail.com

Adresse

Laaber Holzweg 22/6/28, 5280 - Braunau/Inn -Österreich

Telefonnummer

0043 (677)-63768599

Geburtsdatum

1992-01-16

Staatsangehörigkeit

Ägypten

Kompetenzen

Ausbildung Web Designer - Wifi Linz

Sehr gute

Computerkenntnisse

Erstellen von Homepages in WordPress

Sprachkenntnisse

Arabisch

Muttersprache

Englisch

Fortgeschritten

Deutsch

Gute Kenntnisse. Sprachkurs B1 mit Prüfuna

Italienisch

Grundkenntnisse

Essam Farahat Mansour Abdelrazek

in Ausbildung zum Web-Designer

Mittlerweile lebe ich seit 2019 im wunderschönen Österreich. Bin mit meiner Frau seit 2018 verheiratet. Erste Berufserfahrungen konnte ich im Restaurant Nudelkuchl und Tafelspitz in Braunau sammeln, wo ich mir auch meine Deutschkenntnisse angeeignet habe. Da mich alles rund um Computer schon immer interessiert hat, habe ich 2022 beschlossen, eine Ausbildung zum Full Stack Web Developer zu machen. HTML, CSS, JS, PHP und MySQL sowie WordPress wird von mir verwendet



Berufserfahrung

Braunau, Österreich Apr 2019 - Aktuell

Chef de range

Reumüller-Katz KG

 Service beim Tisch im Restaurant und auf der Terrasse - Organisieren von Caterings und Events -Erstellen von Dienstplänen - Einschulung von neuen Mitarbeitern

Hurghada, Ägypten 2014 - 2019

Manager

Center medical Chinesis

 allgemeine Geschäftsführung - Übersetzungen für Touristen - Personalführung

Hurghada 2012 - 2014

Barman und Sales

Masterfresh

 Verkauf von Erfrischungen am Touristen Strand -Einschulung von neuen Mitarbeitern - Dienstpläne erstellen

Ausbildung

Kairo, Ägypten 2011 - Aktuell

Kein Abschluß

Faculty of Arts Department of Englisch, Kairo Universität

- Studium Englisch für Übersetzungen

Mit El Dibeh 2006 - 2010

Matura

El Dibeh Joint Secondary School

- Allgemein bildende Schule

Projekte

https://alexessam.github.io/First-Project/ https://alexessam.github.io/Second-Project/ https://alexessam.github.io/Cleopatra/

https://www.tafelspitz-braunau.at/ (Wordpress)